【裁判字號】    94,訴,1716
【裁判日期】    950630
【裁判案由】    違反槍砲彈藥刀械管制條例
【裁判全文】
臺灣臺北地方法院刑事判決      九十四年度訴字第一七一六號
公  訴  人  臺灣臺北地方法院檢察署檢察官
被      告  乙○○
                    （現另案在臺灣臺北監獄臺北分監執行）
指定辯護人  甲○公設辯護人丙○○
上列被告因違反槍砲彈藥刀械管制條例案件，經檢察官提起公訴
（九十四年度偵字第一八九一四號），甲○判決如下：
    主  文
乙○○共同未經許可，製造可發射子彈具有殺傷力之改造手槍，
累犯，處有期徒刑伍年貳月，併科罰金新臺幣伍萬元，罰金如易
服勞役，以新臺幣玖佰元即銀元佰元折算壹日。
扣案如附表所示之物均沒收。
    事  實
一、乙○○前因妨害自由案件，經甲○以九十年度訴緝字第四十
    號刑事判決判處有期徒刑九月確定，並於民國九十年六月五
    日發監執行，而於九十年十二月十四日執行完畢。詎乙○○
    竟不知悔改，明知未經許可，不得擅自製造可發射子彈具有
    殺傷力之改造玩具手槍，竟未經許可，而與不詳姓名綽號「
    宏棋」之成年男子，共同基於製造可發射子彈具有殺傷力之
    改造玩具手槍之犯意，先由乙○○於九十四年中旬某日，委
    請成年友人分別以新臺幣（下同）八千元及一千五百元之價
    格，購入八釐米玩具手槍乙把（內含金屬彈匣一只）及另只
    金屬彈匣，旋於同日在臺北縣中和市某處，將上開玩具手槍
    交付予「宏棋」，由「宏棋」以換裝土造金屬槍管方式，改
    造成可發射子彈具有殺傷力之改造玩具手槍後，將該把改造
    玩具手槍交還予乙○○，乙○○並即持有該槍用以防身。嗣
    於九十四年十月二日下午六時三十分許，為警循線前去臺北
    市○○區○○路二段三百二十巷九弄十一號三樓乙○○租屋
    處查獲，並當場扣得附表所示之物，始悉上情。
二、案經臺北縣政府警察局板橋分局報告臺灣臺北地方法院檢察
    署檢察官偵查起訴。
    理  由
一、訊據被告乙○○雖坦承於上開時、地遭警循線查扣如附表所
    示物品，及其購買玩具手槍後係交由「宏棋」更換金屬槍管
    之事實，惟矢口否認有何製造改造玩具手槍之犯行，並辯稱
    ：「宏棋」說有金屬槍管，伊為防身，乃將買來之玩具手槍
    交由「宏棋」換成槍管，伊並無製造具殺傷力之改造玩具手
    槍行為云云；公設辯護人則另為被告辯護稱：被告就製造改
    造玩具手槍部分應有刑法自首規定之適用等語。甲○經查：
（一）被告於上開時、地，經警循線實施搜索扣得如附表所示之
      物之事實，業據被告於警詢、偵查及甲○審理時均坦承不
      諱（見偵卷第七、八、二九、三十頁、甲○卷第七九至八
      二頁），並有附表所示之物扣案可資佐證，而扣案如附表
      編號一號所示之改造玩具手槍，經以性能檢驗法及試射法
      鑑定結果，係以玩具手槍換裝改造金屬槍管而成之改造手
      槍，機械性能良好，可擊發適用子彈，而具殺傷力之事實
      ，有內政部警政署刑事警察局九十四年十月十八日刑鑑字
      第○九四○一五一八二九號槍彈鑑定書在卷可稽（見甲○
      卷第二十至二二頁），是被告所持有之上開改造玩具手槍
      有殺傷力之事實，首堪認定。
（二）次查，被告就附表所示物品之取得經過，業於警詢、偵查
      中供承：槍管係「宏棋」幫伊改造等語在卷（見偵卷第七
      、二九頁），復於甲○審理時供稱：伊是知道「宏棋」有
      槍管，伊才去買玩具手槍再交給他去更換槍管等情詳實（
      見甲○卷第八十頁背面），且核被告上開任意性自白內容
      ，與扣案之改造玩具手槍之物理狀態均相符合，已足認被
      告前揭共同製造改造玩具手槍之自白確與事實相符。
（三）又查，被告雖於甲○審理時辯稱：伊自己並未換裝金屬槍
      管，伊無製造改造玩具手槍行為云云。惟按槍砲彈藥刀械
      管制條例第八條第一項所謂之「製造」行為，係指將槍枝
      材料組合成具殺傷力之槍枝，或將原不具殺傷力之玩具槍
      枝改造成具殺傷力之槍枝而言，故甲○審酌被告業已於偵
      審中坦承委請友人「宏棋」換造金屬槍管之經過，且扣案
      如附表編號一號所示之改造玩具手槍經送請內政部警政署
      刑事警察局鑑定結果，亦因換裝金屬槍管之改造行為致具
      有殺傷力，亦有前揭鑑定報告書可資佐證（見甲○卷第二
      十至二二頁），復參酌被告自承因知悉「宏棋」具有換裝
      金屬槍管之能力後，始行購入玩具手槍並交由「宏棋」以
      換裝金屬槍管方式改造，則被告與「宏棋」就製造可發射
      子彈具有殺傷力之改造玩具手槍犯行，顯有犯意聯絡及行
      為分擔，故被告所為改造之行為確係該當槍砲彈藥刀械管
      制條例第八條第一項所規範之製造行為。
（四）至辯護人雖請求勘驗被告警詢中之錄音帶，以確認被告於
      警詢之自白內容（見甲○卷第七一頁背面），然衡諸被告
      於警詢中就委請友人「宏棋」以換裝金屬槍管方式改造玩
      具手槍之自白內容，核與被告於甲○審理時所為自白內容
      一致，足認本件製造改造玩具手槍犯行事證已明，是顯無
      再行勘驗警詢錄音帶之必要。
（五）綜上所論，被告辯稱：伊未製造改造玩具手槍云云，尚與
      事實有間，要屬臨訟卸責之詞，從而本件事證明確，被告
      製造改造玩具手槍犯行，洵堪認定，應依法論科。
二、核被告改造玩具手槍為可發射子彈具有殺傷力之改造手槍之
    行為，係犯槍砲彈藥刀械管制條例第八條第一項之未經許可
    製造可發射子彈具有殺傷力之改造手槍罪。被告與「宏棋」
    就前開犯行間，有犯意聯絡及行為分擔，為共同正犯。被告
    製造距殺傷力之改造手槍後未經許可而持有之低度行為，為
    其製造改造手槍之高度行為所吸收，不另論罪。被告有如犯
    罪事實欄所載之前案及執行紀錄之事實，有臺灣高等法院被
    告前案紀錄表在卷可參（見甲○卷第五、六頁），其於受有
    期徒刑執行完畢未滿五年內，再犯本件有期徒刑以上之罪，
    為累犯，應依刑法第四十七條加重其刑。至公設辯護人雖為
    被告辯稱：被告製造改造手槍部分應有刑法自首規定之適用
    等語（見甲○卷第八二頁），惟審酌警方於九十四年十月二
    日下午六時三十分許，循線前去被告上開臺北市○○路○段
    三百二十巷九弄十一號三樓租屋處搜索時，警方於搜索現場
    即已扣得附表所示之改造玩具手槍及金屬彈匣，足認警方業
    於搜索當時即已知悉被告持有改造玩具手槍之犯行，且按「
    刑法第六十二條所謂發覺，並非以有偵查犯罪之機關或人員
    確知其人犯罪無誤為必要，而於對其發生嫌疑時，即得謂為
    已發覺。又犯罪事實之一部既已被發覺，雖在檢察官或司法
    警察官訊問中，被告陳述其未發覺之部分犯罪行為，然並不
    符合刑法第六十二條之規定，不應認有自首之效力」（最高
    法院九十一年臺上字第三五七０號判決要旨參照），是查被
    告製造改造手槍與嗣後之持有行為間，係有高度、低度行為
    之吸收關係，而為實質上一罪，則警方既已於查獲扣案改造
    玩具手槍時，即已知悉被告持有改造玩具手槍之犯行，而已
    發覺被告製造後持有改造玩具手槍犯行之一部，是雖被告旋
    於警詢時自白委請友人「宏棋」製造之事實，然參諸前揭最
    高法院判決意旨，自無適用刑法自首規定之餘地，特予敘明
    。爰審酌被告委由友人以更換金屬槍管製造改造手槍之犯罪
    手段、所製造之改造手槍之數量為一把、平日素行及其犯罪
    後於甲○審理時坦承更換金屬槍管之事實經過然否認有何製
    造改造手槍犯行之態度等一切情狀，量處如主文所示之刑，
    並就罰金部分諭知易服勞役之折算標準，以示懲儆。末查，
    附表編號一號所示之可發射子彈具殺傷力之改造玩具手槍（
    內含金屬彈匣一只）及附表編號二號所示金屬彈匣，均係違
    禁物，均應依刑法第三十八條第一項第一款宣告沒收（按彈
    匣屬槍砲彈藥之主要組成零件亦係違禁物，最高法院八十七
    年臺上字第一二六二號判決要旨參照）。
據上論斷，應依刑事訴訟法第二百九十九條第一項前段，槍砲彈
藥刀械管制條例第八條第一項，刑法第十一條前段、第二十八條
、第四十七條、第四十二條第二項、第三十八條第一項第一款，
罰金罰鍰提高標準條例第二條，現行法規所定貨幣單位折算新臺
幣條例第二條，判決如主文。
本案經檢察官林宗志到庭執行職務。
中    華    民    國    九十五  年   六   月   三十   日
                      刑事第十四庭審判長法  官 吳靜怡
                                        法  官 李家慧
                                        法  官 劉煌基
上正本證明與原本無異。
如不服本判決，應於判決送達後10日內向甲○提出上訴狀 (應抄
附繕本)。
                                        書記官 林妙穗
中    華    民    國    九十五  年   六   月   三十   日
附表
┌──┬───────┬─────────┬──────┐
│編號│ 物品名稱     │數量              │ 備註       │
├──┼───────┼─────────┼──────┤
│ 一 │ 改造玩具手槍 │一把（含金屬彈匣  │ 槍枝管制編 │
│    │              │一只）            │ 號：一一０ │
│    │              │                  │ 二０三二六 │
│    │              │                  │ 四三號     │
├──┼───────┼─────────┼──────┤
│ 二 │ 金屬彈匣     │一只              │            │
└──┴───────┴─────────┴──────┘
附錄論罪法條：
槍砲彈藥刀械管制條例第8條第1項
未經許可，製造、販賣或運輸鋼筆槍、瓦斯槍、麻醉槍、獵槍、
空氣槍或第4條第1項第1款所定其他可發射金屬或子彈具有殺傷
力之各式槍砲者，處無期徒刑或5年以上有期徒刑，併科新臺幣1
千萬元以下罰金。


司法院資訊處製作；財團法人民間司法改革基金會備份。
